臺灣高雄地方法院刑事判決　　　　　　　93年度訴字第3136號
公　訴　人　臺灣高雄地方法院檢察署檢察官
被　　　告　乙○○　男　42歲.
　　　　　　　　　　號
上列被告因毒品危害防制條例案件，經檢察官提起公訴（93年度
毒偵字第5575號）及移送併案審理（94年度毒偵字第201號、94
年度毒偵字第733號），本院準備程序進行中，被告就被訴事實
為有罪之陳述，經告知簡式審判程序之旨，並聽取當事人之意見
後，認宜以獨任進行簡式審判程序，而裁定進行簡式審判程序審
理，判決如下：
    主  文
乙○○連續施用第一級毒品，累犯，處有期徒刑拾月，扣案海洛
因伍包（淨重共計零點肆伍公克、包裝重共計零點玖伍公克）、
殘留海洛因之注射針筒壹支均沒收銷毀之；又連續施用第二級毒
品，累犯，處有期徒刑伍月，扣案安非他命陸包（驗前毛重共計
伍點陸公克、驗後毛重共計伍點參公克）沒收銷毀之。應執行有
期徒刑壹年壹月，扣案海洛因伍包（淨重共計零點肆伍公克、包
裝重共計零點玖伍公克）、殘留海洛因之注射針筒壹支、安非他
命陸包（驗前毛重共計伍點陸公克、驗後毛重共計伍點參公克）
均沒收銷毀之。
    事  實
一、乙○○前於民國86年間因施用毒品案件，經送觀察、勒戒後
    ，認無繼續施用毒品傾向，於87年10月2日執行完畢釋放，
    並經本院以八十七年度易字第七六０號判決免刑在案，其於
    90年間又因施用毒品案件，經依台灣台南地方法院以九十年
    度毒聲字第二八九號裁定送觀察、勒戒後，認有繼續施用毒
    品之傾向，再以九十年度毒聲字第一八七九號裁定令入戒治
    處所施以強制戒治，於91年8月25日戒治期滿，並經該院以
    九十年度訴字第一一九九號判決判處有期徒刑10月、7月，
    應執行有期徒刑1年4月，嗣經撤回上訴而確定，甫於92年12
    月1日縮短刑期執行完畢。詎仍不知悔改，明知海洛因、安
    非他命業經列為毒品危害防制條例第二條第二項之第一級毒
    品、第二級毒品，不得持有、施用，五年內復基於施用第一
    級毒品、第二級毒品之犯意，自93年9月15日某時起至94年1
    月14日下午6時30分許止，以平均每7至10日一次之頻率，在
    高雄縣大寮鄉山頂村黃昏市場內公共廁所內及在高雄縣市○
    ○○道路旁車上，以將海洛因粉末摻水，再以針筒注射及將
    安非他命晶體置於吸食器內，下用火燒烤再吸食其霧化氣體
    之方式之方式，連續施用第一級毒品海洛因及第二級毒品安
    非他命多次，嗣為警先後於93年9月17日下午5時40分許，在
    高雄縣大寮鄉○○村○○路七十巷內查獲，並扣得第一級毒
    品海洛因四小包（淨重共計零點三四公克、包裝重零點七六
    公克）、第二級毒品安非他命一包（驗前毛重零點三公克、
    驗後毛重零點二公克）；於93年12月25日下午4時45分許，
    在高雄縣大寮鄉○○路新福市場前查獲，並扣得第一級毒品
    海洛因一包（淨重零點一一公克、包裝重零點一九公克）、
    第二級毒品安非他命四包（驗前毛重四點八公克、驗後毛重
    四點七公克）；於94年1月14日下午8時20分許，在高雄縣大
    寮鄉○○村○○街51號前查獲，並扣得第二毒品安非他命（
    驗前毛重零點五公克、驗後毛重零點四公克）、殘留海洛因
    之注射針筒一支等物。
二、案經高雄縣政府警察局林園分局及高雄市政府警察局苓雅分
    局報請臺灣高雄地方法院檢察署檢察官偵查起訴及移送併案
    審理。
    理  由
一、本件被告所犯為死刑、無期徒刑、最輕本刑為三年以上有期
    徒刑以外之罪，其於準備程序進行中，就被訴事實為有罪之
    陳述，經告知簡式審判程序之旨，並聽取當事人之意見後，
    本院認宜以獨任進行簡式審判程序，而裁定進行簡式審判程
    序審理，合先敘明。
二、右揭事實，迭據被告乙○○於本院審理中自白不諱，且其三
    次為警查獲時所採取之尿液，經送請高雄縣政府衛生局、高
    雄市立凱旋醫院、台灣檢驗科技股份有限公司檢驗結果，呈
    嗎啡及甲基安非他命陽性反應，此有該局93年10月4日九三
    煙檢字第二二一一號煙毒尿液檢驗成績書、姓名代碼對照表
    、該醫院94年1月10日編號F-93902號濫用藥物尿液檢驗報告
    、姓名代碼對照表各一紙、該公司94年2月14日報告編號
    KＺ000000000000號濫用藥物尿液檢驗報告、姓名代碼對照表
    各一紙附卷可稽。而93年9月17日扣案之白色粉末四包經送
    請法務部調查局檢驗結果，認該白色粉末均含海洛因成分，
    淨重共計零點三四公克，空包裝重零點七六公克，有該局93
    年10月20日調科壹字第220018282號鑑定通知書、93年12月
    25 日扣案之白色粉末一包經送該局鑑驗結果，含海洛因成
    分，淨重零點一一公克、包裝重零點一九公克，有該局調科
    壹字第220019226號鑑定通知書各一紙在卷可稽；而93年9月
    17日扣案之晶體經送高雄醫學大學附設中和紀念醫院檢驗結
    果，呈甲基安非他命陽性反應，驗前毛重零點三公克、驗後
    毛重零點二公克，有該醫院93年10月19日報告編號0000-000
    號檢驗報告、93年12月25日扣案之安非他命四小包經送前開
    醫院檢驗結果，亦呈甲基安非他命陽性反應，驗前毛重四點
    八公克、驗後毛重四點七公克，有該醫院94年2月22日報告
    編號0000-000號檢驗報告、94年1月14日扣案之安非他命一
    包經送前開醫院檢驗結果，呈甲基安非他命陽性反應，驗前
    毛重零點五公克、驗後毛重零點四公克，有該醫院報告編號
    0000-000號檢驗報告一紙存卷可參，是該扣案之白色粉末均
    係第一級毒品海洛因、晶體均係第二毒品安非他命無訛。又
    94年1月14日扣案之注射針筒一支，經送高雄醫學大學附設
    中和紀念醫院檢驗結果，呈海洛因陽性反應，有該醫院報告
    編號0000-000號檢驗報告一紙在卷足憑，足徵被告前開施用
    第一級毒品海洛因及第二級毒品安非他命之自白核與事實相
    符，堪可採為論罪科刑之依據。另被告前於86年間因施用毒
    品案件，經送觀察、勒戒後，認無繼續施用毒品傾向，於87
    年10月2日執行完畢釋放，並經本院以八十七年度易字第七
    六０號判決免刑在案，其於90年間又因施用毒品案件，經依
    台灣台南地方法院以九十年度毒聲字第二八九號裁定送觀察
    、勒戒後，認有繼續施用毒品之傾向，再以九十年度毒聲字
    第一八七九號裁定令入戒治處所施以強制戒治，於91年8月
    25日戒治期滿釋放等情，有台灣高等法院被告全國前案紀錄
    表、台灣高雄地方法院檢察署刑案資料查註紀錄表各一紙附
    卷可按，其於前開執行完畢釋放後，復犯本件施用毒品罪，
    事證明確，被告上開犯行洵堪認定。
三、核被告所為，係犯毒品危害防制條例第十條第一項之施用第
    一級毒品罪及同條例第二項之施用第二級毒品罪。又其施用
    第一級、第二級毒品前後持有該毒品之低度行為，應分別被
    其施用之高度行為所吸收，不另論罪。被告先後多次施用第
    一級毒品海洛因、第二級毒品安非他命之犯行，均時間緊接
    ，犯罪手法相同，觸犯構成要件相同之罪名，顯係基於概括
    犯意反覆為之，均為連續犯，應分別論以一罪，並均加重其
    刑。又被告所犯前開二罪間，犯意各別，行為互殊，應予分
    論併罰。末查被告前於90年間因施用毒品案件，經台灣台
    南地方法院以九十年度訴字第一一九九號判決判處有期徒刑
    10月、7月，應執行有期徒刑1年4月，嗣經撤回上訴而確定
    ，甫於92年12月1日縮短刑期執行完畢之事實，有台灣高等
    法院被告全國前案紀錄錶一紙在卷可按，其於執行完畢後五
    年內再犯件最重本刑為有期徒刑以上之罪，為累犯，應依刑
    法第四十七條之規定，加重其刑，並依刑法第七十條之規定
    遞加之。爰審酌被告前有施用毒品之不良素行，歷經觀察、
    勒戒及戒治程序後，仍未能徹底戒絕毒品，且屢經查獲，隨
    即再犯，顯見意志不堅，且有失政府制定毒品危害防制條例
    之立法美意，本不宜寬貸，惟念其施用毒品乃自戕一己之身
    體健康，尚未害及他人，且犯後終知能坦承犯行等一切情狀
    ，分別量處如主文所示之刑，並定其應執行刑。又扣案之白
    色粉末五包經送請法務部調查局鑑驗結果，均為第一級毒品
    海洛因無訛、扣案晶體六包經送請高雄醫學大學附設中和紀
    念醫院檢驗結果，均為第二級毒品安非他命等情，業據本院
    認定如前，又扣案注射針筒一支，經送前開醫院檢驗結果，
    亦呈海洛因陽性反應，顯見殘留有海洛因，因與毒品無從析
    離，均係違禁物，爰均依毒品危害防制條例第十八條第一項
    前段之規定，併予沒收銷毀之。至鑑驗耗損之毒品既已滅失
    ，即無庸宣告沒收銷毀之，附此敘明。
據上論斷，應依刑事訴訟法第二百七十三條之一第一項、第二百
九十九條第一項前段，毒品危害防制條例第十條第一項、第二項
、第十八條第一項前段，刑法第十一條、第五十六條、第四十七
條、第五十一條第五款、第九款，判決如主文。
本案經檢察官甲○○到庭執行職務。
中　　華　　民　　國　　94　　年　　3 　　月　　31　　日
                  鳳山刑事第二庭      法　官  胡宜如
以上正本證明與原本無異。
如不服本判決，應於判決送達後10日內，向本院提出上訴狀。
                                書記官  蘇溪林
中　　華　　民　　國　　94　　年　　3 　　月　　31　　日
附錄法條：
毒品危害防制條例第10條
施用第一級毒品者，處 6 月以上 5 年以下有期徒刑。
施用第二級毒品者，處 3 年以下有期徒刑。
